# 继续求助实务。

提问人：lu722 时间：2014-02-25 17:22:55
A公司为一般性质企业，无任何建安资质，B公司委托A公司建造一项大楼，所有申报资料均以B公司的资质申请，但实务中A筹集资金，建造费用均通过A核算，那么这栋大楼放在A公司该如何核算，期末该如何列报？

回答人：chenyiwei
关注A是否对该建筑工程承担相关的管理责任，并承担施工过程中的风险、责任和报酬，还是仅仅是作为单纯的资金提供者，不参与工程监管和相应责任承担。所以关键看A和B之间的合同对双方权利义务关系的约定。

提问人：lu722 时间：2014-02-25 22:42:04
A公司承担相关的管理责任，并且承担施工的风险、责任和报酬。

回答人：chenyiwei
要关注虽然A没有建筑资质，但是否可能实质上起到了总包方的角色，就该工程项目向业主B总体承担责任。如果是，则A还是要作为建造合同确认收入和结转成本的，即对收入、成本采用总额法确认。